臺灣臺北地方法院刑事裁定　　　　　　　　　　　　　九十一年度自緝字第二八號
　　自　訴　人　乙○○
　　被　　　告　甲○○
　　選任辯護人　莊鵬飛
右列被告因詐欺案件，經自訴人提起自訴，本院裁定如左：
    主  文
自訴駁回。
    理  由
一、自訴意旨如附件自訴狀影本所載，自訴人謝夢綺因認被告甲○○涉有刑法第三百
    三十九條第二項之詐欺得利罪嫌云云。
二、按法院或受命推事於自訴案件第一次審判期日前訊問及調查結果，如認為案件有
    刑事訴訟法第二百五十二條至第二百五十四條之情形者，得以裁定駁回其自訴，
    同法第三百二十六條第三項定有明文。
三、訊據被告固坦承於民國八十七年七月至十月間多次至自訴人所任職，址設臺北市
    ○○街一一五號七樓宏都舞廳消費，簽發本票七紙，然因本票未兌現而積欠自訴
    人新臺幣十四萬八千八百六十元之事實，此有前開本票影本在卷可稽，足認被告
    前開任意性自白與事實相符。然被告堅詞否認有何詐欺犯行，辯稱：被告與自訴
    人有良好朋友關係，簽發本票也是經過自訴人同意，非被告使用詐術騙取消費，
    而之後是因為被告返回南部工作，致自訴人一時無法找到被告，待被告北上尋找
    自訴人欲還款時，又值自訴人變換工作地點，所以無法返還積欠款項，絕無詐欺
    意圖；當發現自訴人向本院提出自訴並遭本院通緝時，即自動到庭應訊，且與自
    訴人取得聯繫，還款完竣，自訴人也表明不願追究等語。經查，被告已於九十一
    年五月十日將積欠自訴人款項還清，自訴人則出具收據，表示不願追究，此有上
    述收據影本在卷可參；而自訴人亦到庭表示，因為當時找不到被告，才認為被告
    涉嫌詐欺，後來才知道是因為被告外出工作之故，被告所辯應屬實情，不願對被
    告提出自訴了（本院九十一年六月十三日訊問筆錄參照）。顯然本件僅為雙方之
    民事糾紛，此外，復查無其他積極證據足認被告有何詐欺犯行，被告犯罪嫌疑不
    足，而有刑事訴訟法第二百五十二條第十款之情形，依照首開說明，本件自訴應
    予駁回。至於臺灣臺北地方法院檢察署檢察官移送併辦部分（八十九年度偵字第
    一七三二一號），雖檢察官認與本案係實質上一罪之事實上同一案件，但因被告
    犯罪嫌疑不足、應予裁定駁回自訴，已如前述，本院自無從併辦審理，應退回檢
    察官另行偵辦，附此敘明。
據上論斷，依刑事訴訟法第三百二十六條第三項，第二百五十二條第十款，裁定如主
文。
中      華      民      國九十一      年      七      月    二    日
                                臺灣臺北地方法院刑事第四庭
                                    審判長  法  官    余學淵
                                            法  官    吳定亞
                                            法  官    姚念慈
右正本證明與原本無異。
如不服本裁定，應於裁定送達後五日內向本院提出抗告狀。（應附繕本）
                                            書記官    林義盛
中      華      民      國      九十一      年      七      月    二    日
